# 子公司清算

提问人：lbwl 时间：2010-10-09 23:02:00
我有个子公司有 2 个股东，这个子公司今年清算完毕，清算后剩下了些现金和固定资产都给我了，我现在想问下在子公司今年的个别报表上的现金流量表年初是有数的，清算完毕货币资金没有了，如何处理这个差额；第二个问题在我的合并现金流量表上如何处理

回答人：chenyiwei
1 、作为对投资方分配的现金处理。 2 、合并报表层面，该事项属于集团内部交易，对合并报表无影响。